最　高　行　政　法　院　裁　定
　　　　　　　　　　　　　　　　　　 96年度裁字第03864號
上　訴　人　甲○○
被 上訴 人　勞工保險局
代　表　人　乙○○
上列當事人間勞保事件，上訴人對於中華民國95年12月28日臺北
高等行政法院95年度訴字第3145號判決，提起上訴，本院裁定如
下：
　　主  文
上訴駁回。
上訴審訴訟費用由上訴人負擔。
　　理  由
一、按對於高等行政法院判決之上訴，非以其違背法令為理由，
    不得為之，行政訴訟法第242條定有明文。依同法第243條第
    1項規定，判決不適用法規或適用不當者，為違背法令；而
    判決有同條第2項所列各款情形之一者，為當然違背法令。
    是當事人對於高等行政法院判決上訴，如依行政訴訟法第
    243條第1項規定，以高等行政法院判決有不適用法規或適用
    不當為理由時，其上訴狀或理由書應有具體之指摘，並揭示
    該法規之條項或其內容；若係成文法以外之法則，應揭示該
    法則之旨趣；倘為司法院解釋或本院之判例，則應揭示該判
    解之字號或其內容。如以行政訴訟法第243條第2項所列各款
    情形為理由時，其上訴狀或理由書，應揭示合於該條項各款
    之事實。上訴狀或理由書如未依此項方法表明，或其所表明
    者與上開法條規定不合時，即難認為已對高等行政法院判決
    之違背法令有具體之指摘，其上訴自難認為合法。
二、本件上訴人之弟羅仕喜前由苗栗縣營造業職業工會申報參加
    勞工保險之被保險人，於民國94年2月16日因心臟衰竭、酒
    精性癡呆、酩酊摔倒死亡，上訴人於94年8月29日檢據向被
    上訴人申請被保險人羅仕喜之死亡給付。案經被上訴人審查
    ，以上訴人顯非無謀生能力，不能維持生活，專受被保險人
    羅仕喜生前扶養為生，所請死亡給付之遺屬津貼部分，與勞
    工保險條例第63條及同條例施行細則第85條規定不符，乃於
    94年12月1日以保給命字第09460821060號函否准所請。上訴
    人不服，向勞工保險監理委員會申請審議，經該會以95年3
    月24日95保監審字第0327號審議駁回。上訴人猶未甘服，提
    起訴願、行政訴訟，均遭駁回，遂向本院提起上訴。其上訴
    意旨略以：依勞工保險條例第63條至65條之規定，上訴人既
    為專受被保險人扶養之兄弟，且無前順位受領遺屬津貼之人
    ，被上訴人即應支給遺屬津貼。原判決認為遺屬津貼受領人
    只要有扶養義務人存在，即不符合「專賴扶養」之要件，有
    違司法院釋字第549號解釋意旨外，亦有不適用勞工保險條
    例第63條至65條之違法。另原審引用他案之訪查記錄，有違
    言詞辯論主義及直接審理主義，有不適用行政訴訟法第141
    條規定之違法；上訴人之胞妹林羅玉英為申領本案之遺屬津
    貼，為不實之陳述，乃人情之常，上訴人與林羅玉英二人陳
    述雖然相左，真正之事實除四鄰可以證明外，當事人亦可對
    質，原審未依職權調查，自有不適用行政訴訟法第133條之
    違法；至於領有殘障手冊者，依社會皆知之事實，非必無工
    作能力，原審竟認「被保險人是否有從業事實，亦非無疑」
    ，以臆測之詞任意判斷被保險人無工作能力，有判決不適用
    法規之違法云云。
三、經查，本件之爭點實在於「上訴人是否無謀生能力，不能維
    持生活，僅專賴被保險人生前扶養」，原判決就此部分於判
    決理由欄內反覆闡述並明確詳述其得心證之理由，與勞工保
    險條例第63條、第64條及同條例施行細則第85條之規定要無
    不合，亦與司法院釋字第549號解釋意旨無違，尚無判決不
    適用法規或適用不當之違法。上訴人雖以原判決有不適用法
    規之違背法令為上訴理由，惟察其訴稱各節，均係就原審取
    捨證據、認定事實之職權行使，指摘其為不當，並就原審所
    為論斷，泛言其論斷矛盾，而非具體表明合於不適用法規、
    適用法規不當、或行政訴訟法第243條第2項所列各款之情形
    ，難認對該判決之如何違背法令已有具體之指摘。依首揭說
    明，應認其上訴為不合法。
據上論結，本件上訴為不合法，依行政訴訟法第249條第1項前段
、第104條、民事訴訟法第95條、第78條，裁定如主文。
中　　華　　民　　國　　96　　年　　12　　月　　21　　日
                    最高行政法院第五庭
                        審判長法官　林　茂　權
                              法官　鄭　小  康
                              法官　鄭　忠　仁
                              法官　黃　本　仁
                              法官　吳　東　都
以  上  正  本  證  明  與  原  本  無  異
中　　華　　民　　國　　96　　年　　12　　月　　21　　日
　　　　　　　　　　　　　　　書記官　王　福　瀛
